# 自有办公楼装修款计入哪个科目？

提问人：Zjx111111 时间：2021-10-14 15:51:56
陈版主好！
我司装修自有办公楼，将一楼展厅做装修改造，该改造主要是室内装饰改造，非办公楼主体的改造。资产原值 1000 万，净值 560 万，装修款预计180 万。我看到 2018 年帖子回复说“自有或融资租赁方式租入房屋的装修应列报为一项固定资产（固定资产装修），只有经营租赁方式租入房屋的装修和改良支出才列入长期待摊费用。
”，又看到有观点：装修款未达到资产计税基础20%或50%（网上两种说法都有），不符合计入资产原值的条件，应计入长摊。
请问这种情况下，自有办公楼装修款是计入资产原值，还是计入长期待摊费用比较合理？谢谢！

回答人：chenyiwei
会计上按照此前回复处理，即“自有或融资租赁方式租入房屋的装修应列报为一项固定资产（固定资产装修）”。

提问人：Zjx111111 时间：2021-10-20 10:45:00
请问陈版主，以上答复依据的是哪条会计准则呢？是如下准则规定吗？
《企业会计准则第 4 号——固定资产》第六条规定，企业与固定资产有关的后续支出，符合固定资产确认条件的应当计入固定资产成本，不符合确认条件的应当在发生时计入当期损益。同时规定，若后续支出属固定资产重要组成部分，则后续支出单独计价并按固定资产预计后续的使用年限计提折旧；若后续支出属固定资产非重要组成部分，则后续支出与固定资产一并计价，重新测算使用年限，计提折旧。

回答人：chenyiwei
可以这样理解。